臺灣臺北地方法院民事簡易判決
111年度北簡字第1923號
原      告  鄭仲益  
訴訟代理人  黃景揚  
被      告  賴正文  
上列當事人間請求給付票款事件，本院於中華民國111年3月15日
言詞辯論終結，本院判決如下︰
    主      文
被告應給付原告新臺幣貳佰貳拾壹萬元，及自附表所示之利息起
算日起至清償日止，按年息百分之六計算之利息。
訴訟費用由被告負擔。
本判決得假執行。但被告如以新臺幣貳佰貳拾壹萬元為原告預供
擔保，得免為假執行。
    事實及理由
一、原告主張：原告持有被告簽發如附表所示之支票3張(下稱系
    爭支票)，詎料屆期經提示均遭退票而無法兌現，經原告屢
    為催討，惟被告均置之不理，爰依法提起本件訴訟等語。並
    聲明：被告應給付原告221萬元，及自如附表所示附表利息
    起算日起至清償日止，按附表所載利率計算之利息。
二、被告則以：系爭支票是伊開立的，但這些錢不是伊借的，是
    背書人戴健榕向原告借的等語，資為抗辯。並聲明：原告之
    訴駁回。
三、原告主張被告簽發系爭支票共3張，詎原告持系爭支票屆期
    提示時，均遭退票等情，業據原告提出系爭支票及退票理由
    單等件影本在卷可稽(見本院110年司促字第21315號卷第9-1
    3頁)，並為被告所不爭執，原告主張之前揭事實，自堪信為
    真實。
四、按在票據上簽名者，依票上所載文義負責，票據法第5條第1
    項條定有明文。又按票據債務人不得以自己與發票人或執票
    人之前手間所存抗辯之事由對抗執票人。但執票人取得票據
    出於惡意者，不在此限，票據法第13條定有明文。支票乃文
    義證券及無因證券，證券上之權利義務悉依證券上所載文句
    而決定其效力，從而支票上權利，依支票文義而發生，與其
    基礎之原因關係各自獨立，支票上權利之行使不以其原因關
    係存在為前提，故其原因關係不存在或無效時，執票人仍得
    依支票文義行使其權利（最高法院49年台上字第334 號判例
    意旨參照）。準此，僅於票據債務人之直接前後手間，始得
    以原因關係作為拒絕給付票款之抗辯。經查，系爭支票係由
    被告開立，由訴外人即背書人戴健榕向原告借錢等情，業據
    被告陳述明確（見本院卷第31-32頁），是兩造間並非直接
    前後手關係，揆諸前開說明，被告不得以訴外人戴健榕與執
    票人即原告間所存之抗辯事由，對抗原告。被告既為系爭支
    票之發票人，即應就系爭支票負發票人之付款責任。
五、從而，原告依票據之法律關係，請求被告應給付原告如附表
    所載之221萬元，及自附表利息起算日起至清償日止，按附
    表所載利率計算之利息，為有理由，應予准許。
六、本件事證已臻明確，兩造其餘之攻擊或防禦方法及未經援用之證據，經本院斟酌後，認為均不足以影響本判決之結果，爰不逐一詳予論駁，併予敘明。　　　　　　　　　　
七、本件係就民事訴訟法第427條適用簡易程序所為被告敗訴之
    判決，依同法第389條第1項第3款規定，應依職權宣告假執
    行。並依同法第392條第2項規定，依職權宣告被告於預供擔
    保後，得免為假執行。
八、訴訟費用負擔之依據：民事訴訟法第78條。
中　　華　　民　　國　　111 　年　　3 　　月　　29　　日
　　　　　　　  　       臺北簡易庭　
　　　　　　　　　            法　    官　郭美杏
以上正本係照原本作成。
如不服本判決，應於判決送達後20日內向本院（臺北市○○○路
0 段000 巷0 號）提出上訴狀。（須按他造當事人之人數附繕本
）。如委任律師提起上訴者，應一併繳納上訴審裁判費。
中　　華　　民　　國　　111 　年　　3 　　月　　29　　日
            　　　　　　　　　書　記　官  林玗倩
附 表：
編號 發票人 背書人 付款行 發票日 金額 （新臺幣/元） 支票號碼 利息起算日 (即提示後之退票日) 利息利率 1 賴正文 戴健榕 板信商業銀行三重分行 108/12/8 750,000 SC0000000 109/11/11 按週年利率6%計算 2 賴正文 戴健榕 板信商業銀行三重分行 108/12/11 700,000 SC0000000 109/11/11 按週年利率6%計算 3 賴正文 戴健榕 板信商業銀行三重分行 109/4/6 760,000 SC0000000 109/11/17 按週年利率6%計算               合計(元)     2,210,000